臺灣臺北地方法院民事裁定
111年度抗字第466號
抗  告  人  陳冠呈  

相  對  人  和潤企業股份有限公司

法定代理人  劉源森  


上列當事人間聲請本票裁定事件，抗告人對於民國111 年9 月6
日本院司法事務官111 年度司票字第12805 號裁定提起抗告，本
院裁定如下：
    主  文
抗告駁回。
抗告程序費用新臺幣壹仟元由抗告人負擔。
    理  由
一、按執票人向本票發票人行使追索權時，得聲請法院裁定後強
    制執行，票據法第123 條定有明文。而本票執票人，依票據
    法第123 條規定，聲請法院裁定許可對發票人強制執行，性
    質上屬非訟事件，此項聲請之裁定及抗告法院之裁定，僅依
    非訟事件程序以審查強制執行許可與否，並無確定實體上法
    律關係存否之效力，如發票人就票據債務之存否有爭執時，
    應由發票人另提起確認之訴，以資解決（最高法院56年度台
    抗字第714 號、57年度台抗字第76號、82年度台抗字第370
    號裁定要旨參照）。
二、本件抗告意旨略以：相對人主張抗告人於民國111 年7 月13
    日簽發票面金額新臺幣（下同）5 萬8,728 元、付款地臺北
    市、利息自到期日起至清償日止按年息16% 計算、免除作成
    拒絕證書之到期日111 年8 月19日本票1 紙（下稱系爭本票
    ）予相對人，然抗告人於同年4 月19日恰在新北市五股區中
    興路發生車禍，致右小腿2 根骨頭全斷，於同年月23日返家
    後仍需專人照顧2 個月，其於上開系爭本票票載發票日傷勢
    實未痊癒無法出門，系爭本票相關內容、簽名均非其所簽，
    爰於法定期間內提起抗告，請准廢棄原裁定云云。
三、相對人原聲請意旨略以：伊持有抗告人簽發之系爭本票，詎
    屆期提示系爭本票未獲付款，雖屢屢催討仍未獲置理，為此
    提出系爭本票為證，聲請裁定就票面金額5 萬8,728 元及自
    111 年8 月20日起至清償日止，按年息16% 計算之利息強制
    執行等語，經原審形式審查後，裁定准許就票面金額5 萬8,
    728 元，及自111 年8 月20日起至清償日止，按年息16% 計
    算之利息得強制執行。
四、經查：
　㈠相對人主張之事實，業據提出系爭本票原本為證，揆諸首開
    要旨，法院既僅就本票是否具備形式要件進行審查，而系爭
    本票以形式觀之，已有表明其為本票之文字、一定金額、無
    條件擔任支付、發票日、到期日等絕對必要記載事項，是本
    件原審依非訟事件程序審查，認系爭本票已符合票據法第12
    0 條規定而屬有效之本票，進而裁定准予強制執行，經核並
    無違誤。
　㈡抗告人固抗辯系爭本票非其簽發云云，然系爭本票於形式上
    既無不妥，該等票據債務究否成立生效等爭執事項要屬實體
    法上之爭執，依前揭規定及要旨，非訟程序不得加以審究，
    自應另循訴訟程序以資解決無訛。從而，抗告意旨指摘原裁
    定不當，求予廢棄，為無理由，應予駁回。
五、據上論結，本件抗告為無理由，爰依非訟事件法第21條第2
    項、第24條第1 項、第46條，民事訴訟法第495 條之1 第1
    項、第449 條第1 項、第95條、第78條，裁定如主文。
中　　華　　民　　國　 111　　年　　10　　月　　25　　日
                  民事第三庭  審判長法  官  方祥鴻

                                    法  官  薛嘉珩

                                    法  官  黃鈺純
以上正本係照原本作成。
本裁定不得再抗告。
中　　華　　民　　國　 111　　年　　10　　月　　25　　日
                                    書記官  施盈如